臺灣臺南地方法院臺南簡易庭民事判決
110年度南小字第856號
原      告  洪崇恩即長盛修配廠

訴訟代理人  李慧千律師
被      告  蔡瓊瑢


訴訟代理人  高坤龍
上列當事人間請求給付維修費事件，經本院於民國110年11月4日
言詞辯論終結，判決如下：
    主      文
被告應給付原告新臺幣壹萬柒仟玖佰伍拾元，及自民國一一０年
四月二十一日起至清償日止，按週年利率百分之五計算之利息。
訴訟費用新臺幣壹仟元由被告負擔。
本判決得假執行。但被告以新臺幣壹萬柒仟玖佰伍拾元為原告預
供擔保後，得免為假執行。
    事實及理由
一、本件原告主張：
（一）被告於民國108年4月間將車牌號碼000-0000號自用小客車
      （下稱系爭車輛）交予原告修繕，原告於108年4月26日修
      繕完畢並將系爭車輛交還被告，然被告就修繕費（含前次
      尾款3,000元）共新臺幣（下同）17,950元尚未給付，屢
      經催討仍置之不理，爰依法提起本訴。
（二）對被告抗辯之陳述：
　１、被告前次將系爭車輛交予原告維修時，僅表示系爭車輛有
      聲音要保養修理等語，並未告知係何處發出聲音，因系爭
      車輛在原告經營之修配廠並無保養或修復紀錄，原告只好
      詳細檢視全車車輛狀況，針對異音部分，原告發現系爭車
      輛有輪胎跳齒且嚴重磨耗、引擎腳、變速箱腳老化、輪軸
      承轉動有微小異音等問題，另外系爭車輛還有水箱漏水、
      超過保養里程、電瓶量測不良等其他問題。原告發現上開
      問題後，以電話向被告說明檢視情形，取得被告同意後，
      先更換可能影響行車安全的問題部分，即輪胎、水箱、電
      瓶並保養，該第一次維修金額為53,850元。原告於108年4
      月16日交車時，有向被告說明系爭車輛之引擎腳及輪軸承
      還有異音，被告表示聽不懂，要等其配偶試車後再說，幾
      天後，被告表示其配偶在踩油門時有震動聲，原告判斷應
      為引擎腳及變速箱腳老化的問題，故於本次維修時直接更
      換引擎腳及變速箱腳，本次108年4月26日交車時，被告要
      求讓其配偶試車完沒問題後，再支付款項，原告不疑有他
      ，讓被告在估價單簽名確認後，就將系爭車輛交予被告。
      原告於108年6月間起陸續以LINE、手機簡訊通知被告給付
      維修費，但被告迄今仍未清償。
　２、依訴外人華億汽車電機冷氣行之回函，可知原告本次維修
      項目之原因係車子在怠速的狀態下，引擎產生明顯抖動的
      感覺，明顯抖動也會產生異音。而引擎腳磨損之情形下，
      除了怠速時會因明顯抖動產生異音外，汽車於行駛加速過
      程中，異音會更直接明顯等語。
（三）並聲明：
　１、被告應給付原告17,950元及自起訴狀繕本送達翌日起至清
      償日止，按年息百分之5計算之利息。
　２、願供擔保，請准宣告假執行。
二、被告則以：系爭車輛交給原告修理，前次修理費53,000元，
    伊有付錢，結果車子牽回來發現還是有聲音，又再給原告再
    次維修，修理些什麼，伊也搞不清楚，伊就表示要試試看還
    有沒有聲音，之後才要付錢，但回去之後發現還是有聲音，
    後來交給另一間華億汽車電機冷氣行修理才修好，支出30,0
    00多元，原告根本沒處理系爭車輛之聲音問題，伊才不願意
    支付系爭維修費云云，資為抗辯。並聲明：原告之訴駁回。
三、本院得心證之理由：
（一）關於因系爭車輛會發出異音，被告乃先於108年4月間將系
      爭車輛交予原告維修，並於108年4月16日交車，維修費為
      53,850元，嗣被告再將系爭車輛交予原告進行本次維修，
      並於108年4月26日交車，維修費為17,950元（含前次維修
      次尾款3,000元；下稱系爭維修費），被告迄今尚未給付
      本次維修費等情，有108年4月16日、108年4月26日估價單
      各1份附卷可參（見本院110年度南司小調字第705號卷〈下
      稱本院調字卷〉第15頁；本院卷第23頁），且為兩造所不
      爭執，堪信為真實。
（二）按稱承攬者，謂當事人約定，一方為他方完成一定之工作
      ，他方俟工作完成，給付報酬之契約；報酬應於工作交付
      時給付之，無須交付者，應於工作完成時給付之，民法第
      490條第1項、第505條第1項分別定有明文。原告主張：被
      告將系爭車輛交予原告維修兩次，原告本次維修時為解決
      異音問題而更換系爭車輛之左右引擎腳、變速箱腳等語，
      為被告所爭執，並辯稱：原告雖有維修，但根本沒處理好
      系爭車輛發出聲音問題云云，是本件爭點厥為：原告本次
      維修項目是否與車輛發出異音有關？經查，關於原告本次
      維修項目之原因是否與車輛會發出異音有關乙節，經本院
      函詢訴外人華億汽車電機冷氣行，該行於110年10月5日函
      復本院謂：依個人維修的經驗，原告本次維修項目之原因
      ，是車子在怠速的狀態下，引擎產生明顯抖動的感覺，明
      顯抖動也會產生異音等語（見本院卷第44頁），是堪認原
      告本次維修項目確實與車輛異音問題有關，則原告並非無
      故更換系爭車輛之左右引擎腳、變速箱腳，而係為解決系
      爭車輛之異音問題而為更換，至本次維修後系爭車輛仍有
      異音問題，應係因系爭車輛尚有後輪軸承故障之問題，故
      再經華億汽車電機冷氣行更換後已無異音，是以，被告上
      開辯詞，尚有誤會，並不可採。原告既已為被告更換零件
      維修系爭車輛，且被告未能舉證證明已給付前次維修費尾
      款3,000元，則依上開規定，被告自應給付報酬予原告，
      則原告請求被告給付系爭維修費17,950元，即屬有據。
（三）另按給付無確定期限者，債務人於債權人得請求給付時，
      經其催告而未為給付，自受催告時起，負遲延責任。其經
      債權人起訴而送達訴狀，或依督促程序送達支付命令，或
      為其他相類之行為者，與催告有同一之效力；遲延之債務
      ，以支付金錢為標的者，債權人得請求依法定利率計算之
      遲延利息。但約定利率較高者，仍從其約定利率；應付利
      息之債務，其利率未經約定，亦無法律可據者，週年利率
      為百分之5，民法第229條第2項、第233條第1項及第203條
      分別定有明文。從而，原告依據承攬之法律關係，請求被
      告給付17,950元，及自起訴狀繕本送達翌日即110年4月21
      日起至清償日止，按週年利率百分之5計算之利息，為有
      理由，應予准許。
四、末按訴訟費用，由敗訴之當事人負擔；小額訴訟，法院為訴
    訟費用之裁判時，應確定其費用額，民事訴訟法第78條、第
    436條之19第1項分別定有明文。查本件之訴訟費用額確定為
    1,000元，應由敗訴之被告負擔。
五、本判決第1項乃依小額訴訟程序所為被告敗訴之判決，依民
    事訴訟法第436條之20之規定，自應依職權宣告假執行，原
    告聲請宣告假執行，即無必要；併依同法第392條第2項規定
    ，依職權宣告被告如預供擔保後，得免為假執行。
據上論結，本件原告之訴為有理由，依民事訴訟法第436條之23
、第436條第2項、第78條、第436條之19第1項、第436條之20、
第392條第2項，判決如主文。
中　　華　　民　　國   110    年    11    月    19    日
                  臺灣臺南地方法院臺南簡易庭
                                  法  官  王參和
以上正本係照原本作成。
如不服本判決，應於送達後20日內，向本院提出上訴狀並表明上
訴理由，如於本判決宣示後送達前提起上訴者，應於判決送達後
20日內補提上訴理由書（須附繕本）。如委任律師提起上訴者，
應一併繳納上訴審裁判費。
對於小額程序之第一審判決之上訴，非以其違背法令之理由，不
得為之。且上訴狀內應記載表明（一）原判決所違背之法令及其
具體內容。（二）依訴訟資料可認為原判決有違背法令之具體事
實。
中　　華　　民　　國　　110 　年　　11　　月　　22　　日
                                  書記官  程伊妝